臺灣板橋地方法院刑事判決　　　　　　　 96年度易字第907號
公　訴　人　臺灣板橋地方法院檢察署檢察官
被　　　告　丙○○
　　　　　　　　　　（現於臺灣桃園監獄附設勒戒處所執行勒
上列被告等竊盜案件，經檢察官提起公訴（96年度偵字第1733號
），本院判決如下：
    主  文
丙○○竊盜，處拘役伍拾日，如易科罰金，以新臺幣壹仟元折算
壹日。
    事  實
一、丙○○於民國90年間因竊盜、搶奪等罪，經本院先後判處有
    期徒刑6 月、1 年10月確定，嗣經定其應執行刑為有期徒刑
    2 年3 月，於92年6 月25日假釋出監，復於92、93年間因竊
    盜罪、偽造貨幣罪，經本院先後判處有期徒刑6 月、2 年，
    再經定其應執行刑為有期徒刑2 年5 月，而前開假釋業經撤
    銷，其於93年4 月1 日入監執行，前開各刑經接續執行，復
    於95年9 月20日假釋出監，猶不知悔改，意圖為自己不法之
    所有，於96年1 月5 日18時許，在臺北縣板橋市○○路9 號
    出租套房櫃檯前，見居住於該處601 室套房房客乙○○所有
    之出入門鎖磁卡放置於該處，認有機可乘，竟將之竊取，據
    為己有。旋於同日22時50分許，經警至其所承租之出租套房
    310 室查獲其施用毒品犯行，同時起出其所竊得之601 室出
    入門鎖磁片1 枚，經警通知房客乙○○前來領取，始循線查
    知上情。
二、案經乙○○訴由臺北縣政府警察局板橋分局報請臺灣板橋地
    方法院檢察署檢察官偵查起訴。
    理  由
壹、程序部分：
    本案之相關卷證，公訴人與被告2 人均未指摘有何不具證據
    能力之情形，亦未於言詞辯論終結前聲明異議，本院復核又
    無其他不適當之情形，爰認有證據能力，合先敘明。
貳、實體部分：
一、訊據被告丙○○固供承於前揭時地為警查獲時，持有該出租
    套房601 室之門鎖磁卡之事實，惟矢口否認有何竊盜犯行，
    辯稱：伊係受友人綽號「為雄」（同音）之人至該出租套房
    找「小威」（同音），因為伊在該處出入三日，均沒有找到
    人，所以到了第三天，「為雄」叫伊入住出租套房，伊還花
    了九百元付房租，磁卡是當天下午在櫃台撿到的，到了晚上
    就被警察查獲，警察當時是為了要績效，才硬說伊竊盜磁卡
    ，事實上，磁卡是伊在櫃台地上撿到的，撿到磁卡後，伊本
    來想以該磁卡刷卡乘坐電梯，因此未將磁卡歸還給櫃檯，但
    是後來伊自己租了310 室，就用自己的磁卡乘坐電梯，拿到
    的那張卡都沒有使用，因為磁卡上面並沒有註明房號，所以
    也不知該磁卡之房間號碼，而被害人在跟櫃台說磁卡遺失的
    時候，伊並不在場，是伊被捉後，屋主剛好從外面回來，警
    察才叫屋主咬伊的云云。經查，前開事實，業經證人乙○○
    於本院審理中到庭證稱：伊從95年9 月份開始住在該處，該
    住所出入均須用磁卡，從警衛室進入後，到進入家門，都是
    用磁卡，在96年1 月5 日傍晚五、六點時候，原本伊磁卡放
    在樓下櫃台，並沒有放在身上，是伊女兒擺在櫃台，要讓我
    回來時，進去使用，因為伊女兒不到十歲，她是在早上上學
    時，放在櫃台的玻璃小窗口，而窗口很小，放入後並不會掉
    出來，又因當時伊女兒放置時，櫃台沒有人在，所以她才放
    進去的。後來伊去櫃台要拿伊的磁卡，櫃台的人說並沒有放
    在櫃台，伊才知磁卡遺失，後來也是派出所警員叫伊領回伊
    的卡，在警局時伊有說在看監視器畫面時，被告好像是站在
    那邊跟櫃台小姐在講話，因為他們在講台語，所以伊不知道
    他們在講什麼，但被告站在旁邊，知道伊在找磁卡等語明確
    ，是依證人所述，其家人磁卡放置之位置並不會掉落於櫃檯
    外，則被告自不可能於該處拾得該磁卡；再者，該出租套房
    之磁卡上亦有黏貼標籤註明「601 」，此亦有查扣當時之磁
    卡照片附卷為證（參見偵查卷第31頁），則被告所辯於拾得
    時並不知該磁卡係何室之磁卡，亦不知被害人居住於何室云
    云，顯係虛妄之詞，更何況，依被告所述，其於當日亦承租
    同處之301 室，則被告自無使用所「拾得」之被害人磁卡之
    必要，而其竟未將之歸還予櫃檯，或返還予被害人，顯見其
    確有不法所有之意圖甚明，此外，並有贓物認領保管單乙紙
    附卷為證，綜上所述，本案事證已臻明確，被告竊盜犯行洵
    堪認定。
二、核被告所為，係犯刑法第320 條第1 項之竊盜罪。又被告於
    90年間因竊盜、搶奪等罪，經本院先後判處有期徒刑6 月、
    1 年10月確定，嗣經定其應執行刑為有期徒刑2 年3 月，於
    92年6 月25日假釋出監，復於92、93年間因竊盜罪、偽造貨
    幣罪，經本院先後判處有期徒刑6 月、2 年，再經定其應執
    行刑為有期徒刑2 年5 月，而前開假釋業經撤銷，其於93
    年4 月1 日入監執行，前開各刑經接續執行，復於95年9 月
    20日假釋出監，此有被告之臺灣高等法院被告全國前案紀錄
    表附卷可證，是被告上開各刑因接續執行，嗣於95年9 月20
    日假釋出監，故上開各刑因屬未執行完畢之刑，則起訴意旨
    認被告係累犯云云，顯有誤會。爰審酌被告竊取他人財物，
    使被害人無端蒙受不便，參酌彼之素行狀況、犯罪之動機、
    目的、手段、所生危害、犯罪後卸詞狡辯，態度不佳等一切
    情狀，量處如主文所示之刑，並諭知易科罰金之折算標準，
    以資懲儆。
據上論斷，應依刑事訴訟法第299 條第1 項前段，刑法第320 條
第1 項、第41條第1 項前段，刑法施行法第1 之1 條，判決如主
文。
本案經檢察官甲○○到庭執行職務。
中　　華　　民　　國　　96　　年　　5 　　月　　23　　日
                  刑事第十二庭  法  官  徐蘭萍
上列正本證明與原本無異。
如不服本判決，應於判決送達後10日內向本院提出上訴狀（應附
繕本），上訴於臺灣高等法院。
                                書記官  莊川億
中　　華　　民　　國　　96　　年　　5 　　月　　25　　日
附錄本案論罪科刑法條全文：
中華民國刑法第320條
（普通竊盜罪、竊佔罪）
意圖為自己或第三人不法之所有，而竊取他人之動產者，為竊盜
罪，處 5 年以下有期徒刑、拘役或 5 百元以下罰金。
意圖為自己或第三人不法之利益，而竊佔他人之不動產者，依前
項之規定處斷。
前二項之未遂犯罰之。
